# 关于长期待摊的问题

提问人：kfy890623 时间：2014-03-25 14:49:19
审计客户为铁矿采矿企业，在生产过程中，为获取铁矿石，需将表层大量岩石剥掉，企业将前期剥岩的费用计入长期待摊费用。待铁矿石产出后按受益年限平均摊销前期剥岩费用。 问题：在剥岩过程中，出现少量矿石，这块矿石的收入是做到收入里还是冲减长期待摊费用？有没有什么制度规定？

回答人：chenyiwei
参考IFRIC 20：Stripping Costs in the Production Phase of a Surface Mine。
8 To the extent that the benefit from the stripping activity is realised in the form of inventory produced, the entity shall account for the costs of that stripping activity in accordance with the principles of IAS 2 Inventories. To the extent the benefit is improved access to ore, the entity shall recognise these costs as a non-current asset, if the criteria in paragraph 9 below are met. This Interpretation refers to the non-current asset as the 'stripping activity asset'. 13 When the costs of the stripping activity asset and the inventory produced are not separately identifiable, the entity shall allocate the production stripping costs between the inventory produced and the stripping activity asset by using an allocation basis that is based on a relevant production measure. This production measure shall be calculated for the identified component of the ore body, and shall be used as a benchmark to identify the extent to which the additional activity of creating a future benefit has taken place. Examples of such measures include: (a) cost of inventory produced compared with expected cost; (b) volume of waste extracted compared with expected volume, for a given volume of ore production; and (c) mineral content of the ore extracted compared with expected mineral content to be extracted, for a given quantity of ore produced.即，部分剥采成本是有可能确认为存货的。